【裁判字號】    97,消債更,588
【裁判日期】    981223
【裁判案由】    更生事件
【裁判全文】
臺灣士林地方法院民事裁定           97年度消債更字第588號
債  務  人  甲○○
上列債務人聲請更生事件，本院裁定如下：
    主  文
債務人甲○○自中華民國九十八年十二月二十五日下午五時起開
始更生程序。
命司法事務官進行本件更生程序。
    理  由
一、按債務人不能清償債務或有不能清償之虞，且無擔保或無優
    先權之債務總額未逾新臺幣（下同）1,200 萬元者，於法院
    裁定開始清算程序或宣告破產前，得向法院聲請更生，觀諸
    消費者債務清理條例第3 條、第42條第1 項規定自明。次按
    ，法院開始更生程序之裁定，應載明其年、月、日、時，並
    即時發生效力。法院開始更生或清算程序後，得命司法事務
    官進行更生或清算程序，必要時得選任律師、會計師或其他
    適當之自然人或法人一人為監督人或管理人，復為同條例第
    45條第1 項、第16條所明定。
二、聲請意旨略以：伊有不能清償債務情事，前已提出債權人清
    冊，以書面向最大債權金融機構之臺灣新光商業銀行股份有
    限公司（下稱新光銀行）請求共同協商，惟協商不成立。又
    伊無擔保或無優先權之債務總額未逾1,200 萬元，復未經法
    院裁定開始清算程序或宣告破產，爰向本院聲請更生等語。
三、經查，債務人所主張之上開事實，業據提出財團法人金融聯
    合徵信中心當事人綜合信用報告及協商前置專用債權人清冊
    （見本院卷第14至24頁）、與新光銀行前置協商不成立通知
    書（見本院卷第26頁）、債務人全戶戶籍謄本（見本院卷第
    29至30頁）、債務人全國財產稅總歸戶財產查詢清單（見本
    院卷第31頁）、民國95至97年度綜合所得稅各類所得資料清
    單（見本院卷第37至38頁、第247 頁）、薪資收入切結書（
    見本院卷第39頁）、生活支出單據（見本院卷第41至68頁、
    275 至282 頁）、員工薪資明細表（見本院卷第75頁）、往
    來金融機構之存摺封面及內頁影本（見本院卷第251 至273
    頁）等為證，核閱屬實。且經本院依職權向最大債權金融機
    構新光銀行函查協商過程等情屬實，有新光銀行97年11月10
    日民事陳報狀在卷可考，堪認為真正。次查，債務人除其所
    陳報每月薪資約5 萬6,500 元外，其名下尚有坐落於臺北縣
    淡水鎮○○段九崁小段20、21地號權利範圍各為8 分之1 之
    土地2 筆，暨其上同小段43號建號即門牌號碼為臺北縣淡水
    鎮○○街43之2 號3 樓之建物1 棟（以下合稱系爭不動產）
    ，及債務人陳報現值約為10萬元之汽車1 部。而系爭不動產
    ，業因債權人聲請強制執行，經本院執行處囑託鑑定，其鑑
    定總價值為212 萬400 元，此有債務人所提本院98年1 月13
    日士院木97執莊字第59698 號函在卷足稽（見本院卷第92至
    93頁）。準此，以債務人陳報之債務總金額達586 萬3,283
    元觀之，債務人之財產確不足履行全部債務，債務人主張有
    不能清償債務情事，當屬實在。此外，債務人復查無消費者
    債務清理條例第6 條第3 項、第8 條或第46條各款所定駁回
    更生聲請之事由存在，則債務人聲請更生，應屬有據。揆諸
    首開說明，應予開始更生程序，並命司法事務官進行本件更
    生程序。
四、爰裁定如主文。
中    華    民    國    98    年    12    月    23    日
                  民事第三庭  法      官  施月燿
上為正本係照原本作成。
本件不得抗告。
中    華    民    國    98    年    12    月    23    日
                              書  記  官  朱亮彰

司法院資訊處製作；財團法人民間司法改革基金會備份。
